臺灣高雄地方法院刑事判決　　　　　 100年度審易字第2601號
公　訴　人　臺灣高雄地方法院檢察署檢察官
被　　　告　吳志雄原名吳勁吾.
上列被告因毀棄損壞等案件，經檢察官提起公訴（100 年度偵字
第10047 號），本院判決如下：
    主  文
本件被告被訴公然侮辱及毀損罪部分公訴不受理。
    理  由
一、本件公訴人公訴意旨如起訴書所載（如附件）。
二、按告訴乃論之罪，告訴人於第一審辯論終結前，得撤回其告
    訴；又告訴經撤回者，法院應諭知不受理之判決，刑事訴訟
    法第238 條第1 項，及第303 條第3 款定有明文。
三、本件被告吳志雄因毀棄損壞等案件，經檢察官提起公訴，認
    被告係犯刑法第309 條第1 項公然侮辱罪、第305 條恐嚇罪
    及第354 條毀損罪，其中公然侮辱罪及毀損罪部分，依同法
    第314 條及第357 條規定須告訴乃論，茲因本院審理中被告
    與告訴人業已達成和解，並據告訴人具狀聲請撤回公然侮辱
    罪及毀損罪之告訴，有本院調解簡要紀錄、撤回告訴聲請狀
    各1 紙附卷足證。揆諸前開說明，爰不經言詞辯論，逕為諭
    知不受理之判決。
據上論斷，爰依刑事訴訟法第303 條第3 款、第307 條，判決如
主文。
中    華    民    國  100     年    8     月    31    日
                  刑事第十庭    法  官  張  震
以上正本證明與原本無異。
如不服本判決應於收受判決後10日內向本院提出上訴書狀，並應
敘述具體理由。其未敘述上訴理由者，應於上訴期間屆滿後20日
內向本院補提理由書(均須按他造當事人之人數附繕本)「切勿逕
送上級法院」。
中    華    民    國   100    年    8     月    31    日
                                書記官  邱家銘
附件：
臺灣高雄地方法院檢察署檢察官起訴書
                                    100年度偵字第10047號
    被      告  吳志雄  男  43歲（民國○○年○月○○日生）
          （原名吳勁吾）住高雄市○鎮區○○路607巷29號
                        居高雄市○○區○○路232號
                        國民身分證統一編號：Ｚ000000000號
上列被告因毀損等案件，業經偵查終結，認為應提起公訴，茲將
犯罪事實及證據並所犯法條分敘如下：
          犯罪事實
一、吳志雄在高雄市鳳山區○○○路「鳳農市場」經營豬肉攤，
    其於民國100年1月8日9時30分許，在上開市場內與同為攤商
    之黃耀輝、梁亞妹夫妻因細故發生爭執，吳志雄竟基於公然
    侮辱、恐嚇毀損之犯意，以台語「幹你娘」、「你們夫妻怎
    麼死的都不知道」等語辱罵及恐嚇梁亞妹後，復於同日10時
    許騎乘車號不詳之重型機車衝撞梁亞妹所經營之攤位，致使
    梁亞妹之攤位用之攤桌、瓦斯爐、洗衣槽等物品散落一地而
    受有損壞後，吳志雄復持其攤位豬肉攤生意用以清理鉆板用
    之工具作勢追打在場關切之黃耀輝，致使黃耀輝、梁亞妹心
    生畏懼，並足生損害於梁亞妹。
二、案經黃耀輝、梁亞妹告訴暨高雄市政府警察局鳳山分局移送
    偵辦。
          證據並所犯法條
一、證據清單及待證事實
   ┌──┬─────────┬─────────────┐
   │編號│證據名稱          │待證事實                  │
   ├──┼─────────┼─────────────┤
   │ 1  │被告吳志雄於警詢及│被告坦承於上開時地騎乘機車│
   │    │本署偵查中之供述。│撞擊告訴人梁亞妹攤位之等事│
   │    │                  │實，然矢口否認涉有上開毀損│
   │    │                  │等犯行，辯稱：我是機車滑倒│
   │    │                  │才撞倒被告攤位，我沒有恐嚇│
   │    │                  │告訴人，我罵「幹你娘」係因│
   │    │                  │告訴人梁亞妹先罵我云云。  │
   ├──┼─────────┼─────────────┤
   │ 2  │告訴人黃耀輝於警詢│全部犯罪事實。            │
   │    │及本署偵查中之指訴│                          │
   │    │。                │                          │
   ├──┼─────────┼─────────────┤
   │ 3  │告訴人梁亞妹於警詢│全部犯罪事實。            │
   │    │及本署偵查中之指訴│                          │
   │    │。                │                          │
   ├──┼─────────┼─────────────┤
   │ 4  │證人陳秀芸於警詢之│佐證被告確實涉有本件毀損等│
   │    │證述。            │犯行。                    │
   ├──┼─────────┼─────────────┤
   │ 5  │告訴人梁亞妹攤位受│佐證本件被告涉有本件毀損之│
   │    │毀之照片2 張。    │犯行。                    │
   └──┴─────────┴─────────────┘
二、核被告所為，係犯刑法第309 條之公然侮辱、第305條恐嚇及
    第354條之毀損罪嫌。被告所犯上揭3 罪，犯意各別，構成要
    件不同，請分論併罰。
三、依刑事訴訟法第251條第1項提起公訴。
    此    致
臺灣高雄地方法院
中    華    民    國    100    年    7    月    18    日
                               檢察官  范文欽
上正本證明與原本無異
中    華    民    國   100    年    7     月    25    日
                               書記官
中華民國刑法第309條
（公然侮辱罪）
公然侮辱人者，處拘役或 3 百元以下罰金。
以強暴犯前項之罪者，處 1 年以下有期徒刑、拘役或 5 百元以
下罰金。
中華民國刑法第305條
（恐嚇危害安全罪）
以加害生命、身體、自由、名譽、財產之事，恐嚇他人致生危害
於安全者，處 2 年以下有期徒刑、拘役或 3 百元以下罰金。
中華民國刑法第354條
（毀損器物罪）
毀棄、損壞前二條以外之他人之物或致令不堪用，足以生損害於
公眾或他人者，處 2 年以下有期徒刑、拘役或 5 百元以下罰金